ru: Игрушки и игры > Игрушки > Сюжетно-ролевые игры > Игрушечная посуда, продукты и детские кухни: Игрушечные продукты; Игрушечная посуда для готовки; Детские кухни; Игрушечная посуда для сервировки
nb: Leker og spill > Leker > Liksomleker > Lekekjøkken og lekemat: Lekemat; Leke-kjøkkenutstyr; Lekekjøkken; Lekeservise
hu: Játékok és játékszerek > Játékok > Szerepjáték > Játékkonyhák és játékétel: Játékétel; Játékedények; Játékkonyhák; Játékétkészlet
pl: Gry i zabawki > Zabawki > Zabawa przez imitację > Kuchnie i jedzenie do zabawy: Zabawki imitujące żywność; Zabawki kuchenne; Kuchnie zabawkowe; Zabawkowa zastawa stołowa
en: Toys & Games > Toys > Pretend Play > Toy Kitchens & Play Food: Play Food; Toy Cookware; Toy Kitchens; Toy Tableware
it: Giochi e giocattoli > Giocattoli > Giochi di simulazione > Cucine e cibi giocattolo: Cibo giocattolo; Utensili da cucina giocattolo; Cucine giocattolo; Servizio da tavola giocattolo
fr: Jeux et jouets > Jouets > Jouets d'imitation > Dînettes: Imitations d'aliments; Imitations d'ustensiles de cuisine; Imitations de cuisine; Imitations de vaisselle
pt-PT: Brinquedos e jogos > Brinquedos > Faz de conta > Comida de brincar e brinquedos de cozinhas: Comida de brincar; Utensílios de cozinha de brincar; Brinquedos de cozinhas; Brinquedos de louça
ja: おもちゃ・ゲーム > おもちゃ > おままごと・ごっこ遊び > おもちゃのキッチンセット・食べ物: プレイフード; おもちゃの調理器具; おもちゃのキッチン; おもちゃの食器
de: Spielzeuge & Spiele > Spielzeuge > Kinder-Rollenspiele > Spielzeugküchen & Spielzeuglebensmittel: Spielzeuglebensmittel; Spielzeugkochutensilien; Spielzeugküchen; Spielzeuggeschirr
ro-RO: Jucării și jocuri > Jucării > Jocuri de fantezie > Bucătării și mâncare de jucărie: Mâncare de jucărie; Vase de gătit de jucărie; Bucătării de jucărie; Veselă de jucărie
zh-CN: 玩具/游戏 > 玩具 > 角色扮演玩具 > 仿真厨房玩具: 食物玩具; 炊具玩具; 玩具厨房; 餐具玩具
tr: Oyuncaklar ve Oyunlar > Oyuncaklar > Yap-İnan Oyunu > Oyuncak Mutfaklar ve Yiyecekler: Oyuncak Gıda; Oyuncak Tencere Seti; Oyuncak Mutfaklar; Oyuncak Yemek Takımı
ko: 장난감/게임 > 장난감 > 가상 놀이 > 장난감 주방/모형 음식: 모형 식품; 조리 기구 장난감; 주방 놀이; 식기 장난감
sv: Leksaker och spel > Leksaker > Låtsaslekar > Leksakskök och låtsasmat: Leksaksmat; Köksredskap för lek; Leksakskök; Lekservice
vi: Đồ chơi & Trò chơi > Đồ chơi > Trò chơi đóng vai > Bộ đồ chơi nhà bếp: Đồ chơi thực phẩm; Đồ chơi dụng cụ nấu ăn; Đồ chơi nhà bếp; Đồ chơi bộ đồ ăn
zh-TW: 玩具和遊戲 > 玩具 > 扮家家酒 > 廚房料理遊戲組: 玩具食物; 玩具儲蓄; 玩具廚房; 玩具餐具
th: ของเล่นและเกม > ของเล่น > ของเล่นบทบาทสมมุติ > เครื่องมือในครัวและอาหารของเล่น: อาหารของเล่น; ชุดเครื่องครัวของเล่น; ครัวของเล่น; ชุดจานชามของเล่น
es: Juegos y juguetes > Juguetes > Juguetes de simulación > Juguetes de cocina y comida: Comida de juguete; Ollas y sartenes de juguete; Cocinas de juguete; Vajilla de juguete
sl-SI: Igrače in igre > Igrače > Igra vlog > Igralne kuhinje in hrana za igro: Hrana za igro; Kuhinjska posoda za igranje; Igralne kuhinje; Namizni pribor za igro
hr-HR: Igračke i igre > Igračke > Igra pretvaranja > Kuhinja i hrana igračke: Hrana igračke; Posuđe za kuhanje igračke; Kuhinje igračke; Stolni pribor igračke
da: Legetøj og spil > Legetøj > Rollespil > Legekøkken og -mad: Legetøjsmad; Køkkengrej til legetøjskøkken; Legetøjskøkkener; Legetøjsservice
bg-BG: Играчки и игри > Играчки > Сюжетно-ролеви игри > Играчки кухни и хранителни продукти: Играчки – хранителни продукти; Играчки съдове за готвене; Играчки кухни; Играчки посуда
sk-SK: Hračky a hry > Hračky > Rolové hry > Hračkárske kuchynky a potraviny: Hračkárske potraviny; Hračkársky riad; Hračkárske kuchynky; Hračkársky servis
fi: Lelut ja pelit > Lelut > Mielikuvitusleikit > Leikkikeittiöt ja leluruoka: Leikkiruoka; Leikkikeittiötarvikkeet; Leikkikeittiöt; Leikkiastiat
el: Παιχνίδια > Παιχνίδια (Toys) > Δημιουργικά παιχνίδια ενίσχυσης της φαντασίας > Παιχνίδια κουζίνας & φαγητού: Παιχνίδια φαγητού; Παιχνίδια μαγειρικών σκευών; Παιχνίδια κουζίνας; Παιχνίδια σκευών τραπεζιού
cs: Hračky a hry > Hračky > Napodobovací hry > Dětské kuchyňky a jídlo na hraní: Jídlo a potraviny do dětské kuchyňky; Nádobíčko; Dětské kuchyňky; Prostírání do dětské kuchyňky
lt-LT: Žaislai ir žaidimai > Žaislai > Vaizduotės žaidimai > Žaislinės virtuvės ir žaidimų maistas: Žaislinis maistas; Žaisliniai indai; Žaislinės virtuvės; Žaisliniai stalo reikmenys
nl: Speelgoed en spellen > Speelgoed > Spelen > Speelgoedkeuken en -voedsel: Speelgoed - levensmiddelen; Speelgoed - kookgerei; Speelgoed - keukens; Speelgoed - servies
pt-BR: Brinquedos e jogos > Brinquedos > Faz de conta > Cozinhas e comidas de brinquedo: Kit de comida de brinquedo; Panelas de brinquedo; Kit de cozinha; Talheres de brinquedo